臺灣高等法院刑事裁定　　　　　　　　100年度聲再字第450號
再審聲請人
即受判決人　　楊慧明
上列聲請人因竊盜等案件，對於本院中華民國100年9月21日第二
審確定判決（100年度上易字第1051號），聲請再審，本院裁定
如下：
    主  文
再審之聲請駁回。
    理  由
一、聲請意旨略稱：依卷附再審聲請人楊慧明使用之門號000000
    0000行動電話通聯紀錄可知，聲請人未於98年5月6、7日至
    被害人洪天贈住處桃園縣蘆竹鄉○○路之住處附近，即無證
    人劉永傑所謂：聲請人曾帶伊到被害人住所社區旁，及告訴
    伊進入路徑及位置，並交付門禁感應磁卡之事實。且再按上
    開電話之通聯紀錄，與證人劉永傑所使用之門號0000000000
    號行動電話聯繫紀錄，亦證明被告於98年5月10日並未通知
    證人劉永傑等人，可於同年月11日可行竊，是證人劉永傑之
    證述均不可採。另磁卡與磁釦一般人絕無混淆之虞，原確定
    判決對上述重要證據漏未審酌，自符合刑事訴訟法第421條
    之要件，為此聲請再審云云。
二、按刑事訴訟法第421條規定：不得上訴於第三審法院之案件
    ，其經第二審確定之有罪判決，如就足生影嚮於判決之重要
    證據漏未審酌者，亦得為受判決人之利益，聲請再審。所謂
    漏未審酌，乃指第二審判決前已發現而提出之證據，未予審
    酌而言，苟被捨棄之證據，已於理由內敘明其捨棄之理由者
    ，即非漏未審酌。此所謂重要證據，必須該證據已足認定受
    判決人應受無罪、或免訴、或輕於第二審確定判決所認定之
    罪名方可，如不足以推翻原第二審確定判決所認定罪刑之證
    據，即非足生影響於原判決之重要證據。
三、經查：本院100年度上易字第1051號判決理由欄二、(二)、即
    第5頁至第7頁即已載明：「依證人劉永傑、陳再復之證述，
    及由被告楊慧明使用之門號0000000000行動電話通聯紀錄觀
    之，被告於98年5月5日、98年5月7日、98年5月11日均有與
    證人劉永傑所使用之門號0000000000號行動電話聯繫之紀錄
    ，足見被告楊慧明確有與劉永傑謀議召集熟識之慣竊，計畫
    利用洪天贈出國期間入宅行竊，並由被告楊慧明於5月6、7
    日左右，帶同劉永傑前往上該社區住處旁，告知洪天贈之住
    宅位置及進出路徑，且交給劉永傑1只複製門禁感應磁釦等
    事實明確。雖被告辯稱98年5月8日至同月11日伊出國不在國
    內，無法與劉永傑聯絡云云；惟被告確於98年5月7日及同月
    11日曾與劉永傑有電話聯繫，此有上開通聯紀錄在卷可參，
    是被告雖於上開期間出國，惟其亦可以其他電話於國外（或
    境外）與劉永傑聯繫，且亦不能排除其係於98年5月7日或同
    月11日與劉永傑電話聯繫時告知被害人洪天贈之出國期間可
    下手行竊至明」；又同判決第8頁亦已敘明：「告訴人洪天
    贈住處所用之門禁管制磁卡因濫發，經該社區住戶所有權人
    會議決議全面更新，而於95年4月間更改感應卡，有薇閣千
    喜社區管理委員會於100年7月5日函覆本院及所附之會議紀
    錄2份可參，可見告訴人洪天贈之住處門禁管制確有更改過
    ，非該社區住戶之外人無法輕易取得，而所謂磁卡或磁扣，
    均為門禁管制所用之感應器，一般人均只知可用於設定或解
    除門禁管制，但其名稱究為磁卡或磁扣，則無加以區別之必
    要，況且磁卡或磁扣，均可經由一般小型鎖匙店複製、變更
    為磁扣或磁卡，此為吾人日常生活經驗可得之常識，故究為
    磁扣或磁卡，並非重要關係事項」等語。可知，本院原確定
    判決對聲請人所援引之聲請人與劉永傑間通話情形已加審酌
    ，並非漏未審酌。又原確定判決係依劉永傑之證述，認定聲
    請人於98年5月6日起劉永傑前往洪天贈住處社區旁，告知洪
    天贈住處位置及進出路徑，並交給劉永傑一只複製門禁感應
    磁釦，並非依二人之通聯紀錄。聲請人所提出通聯紀錄(再
    審證物1)顯示於98年5月3日至同年5月7日間，固無聲請人使
    用之電話基地台在桃園縣蘆竹鄉洪天贈住處附近之紀錄，惟
    聲請人若於台北出發時即與劉永傑同車前往，自無再行使用
    電話連絡之必要，則上開通聯紀錄不足以資為有利於聲請人
    之認定。至原確定判決係認定聲請人於98年5月7日至同月11
    日間某日以電話告知劉永傑謂洪天贈已出國，可以動手行竊
    ，並非特定98年5月10日當天，則聲請人所提出再審證物1之
    通聯紀錄上，雖無二人於98年5月10日之通話紀錄，亦非重
    要證據漏未審酌，且不足為聲請人有利之認定。另原審認定
    聲請人交給證人劉永傑係一只複製門禁感應磁釦，而證人劉
    永傑於警詢係證述聲請人交給一只門禁感應磁卡，證人洪天
    贈於原審證述進出必須要有磁釦，鄭明惠有要我給他一個磁
    釦，鄭明惠於原審證稱：洪天贈住處樓下要有磁卡感應才能
    進出等語(原判決第8頁)。可知，進出該社區究係使用磁卡
    或磁釦，證人之證述不一。原審已敘明磁卡或磁扣，均可經
    由一般小型鎖匙店複製、變更為磁扣或磁卡，為吾人日常生
    活經驗可得之常識等情，並非漏未審酌，且依證人劉永傑之
    證述，聲請人確有交給劉永傑一個門禁感應器，究係應稱為
    磁卡或磁釦，均不影響物之同一性，即非足以生影響於原判
    決之重要證據。
四、從而，聲請人指摘原確定判決有重要證據漏未審酌云云，與
    法自有未合。本件聲請再審為無理由，應予駁回。
據上論結，應依刑事訴訟法第434條第1項，裁定如主文。
中    華    民    國  100    年    11    月    3     日
                  刑事第十七庭  審判長法  官  王炳梁
                                      法  官  黃雅芬
                                      法  官  陳世宗
以上正本證明與原本無異。
不得抗告。
                                      書記官  李佳穎
中    華    民    國  100    年    11    月    3     日